---
title: "Activitat 4"
author: "Marc Cervera Rosell"
date: "21-06-2024"
output: pdf_document
---

```{r}
setRepositories(ind=2) # Per descarregar paquets de CRAN
```

# 1 Preprocessament

## 1.1 Variables Income i Year_Birth

```{r}
tryCatch({
  data <- read.csv("marketing.csv", header = TRUE)
  print("Fitxer llegit correctament")
}, error = function(e){
  cat("ERROR en la lectura del fitxer:",conditionMessage(e),"\n")
})
```

```{r}
columns <- names(data)
type <- sapply(data, class)
for (i in seq_along(columns)) {
  cat("La columna", columns[i], "és de tipus", type[i], "\n")
}
```

Després d'observar els tipus de les variables del conjunt de dades, solament es procedirà a fer un canvi de tipus. Aquest canvi es produirà en la variable _Dt_Customer_ que passarà de ser de tipus _character_ a tipus _date_.

```{r}
data_transformed <- transform(data,
                              Dt_Customer = as.Date(Dt_Customer))
```

```{r}
columns <- names(data_transformed)
type <- sapply(data_transformed, class)
for (i in seq_along(columns)) {
  cat("La columna", columns[i], "és de tipus", type[i], "\n")
}
```

S'observa que després de l'aplicació de la funció _transform()_ el tipus de la variable _Dt_Customer_ queda modificat.

Finalment, cal excloure les variables _Z_CostContact_ i _Z_Revenue_, atès que són variables de control i que així s'indica a l'enunciat de l'activitat.

```{r}
columns_to_exclude <- c("Z_CostContact", "Z_Revenue")
data_with_no_control_variables <- data_transformed[, !(names(data_transformed) %in%
                                                         columns_to_exclude)]
print(names(data_with_no_control_variables))
```

S'observa que en treure per pantalla les columnes del _dataset_ _data_with_no_control_variables_ les variables de control indicades anteriorment ja no hi són. Per tant, aquest conjunt final queda completament operatiu per a poder treballar.

































